【裁判字號】    98,交聲,142
【裁判日期】    980717
【裁判案由】    違反道路交通管理處罰條例
【裁判全文】
臺灣宜蘭地方法院交通事件裁定         98年度交聲字第142號
移
異  議  人
即受處分人  甲○○
上列受處分人因違反道路交通管理處罰條例案件，對於交通部公
路總局臺北區監理所宜蘭監理站於民國98年3月18日所為之處分
（原處分案號：宜監字第裁43-Z00000000號），聲明異議，本院
裁定如下：
    主  文
異議駁回。
    理  由
一、按汽車行駛於高速公路、快速公路或設站管制之道路，不遵
    使用限制、禁止、行車管制及管理事項之管制規則而有未依
    標誌、標線、號誌指示行車之行為者，處汽車駕駛人新臺幣
    （下同）3千元以上6千元以下罰鍰，又汽車駕駛人有上開行
    為，除依原條款處罰鍰外，併記違規點數1點，道路交通管
    理處罰條例第33條第1項第13款、第63條第1項第1款分別定
    有明文。
二、本件受處分人即異議人甲○○駕駛車號AI-6380號自用小客
    車，於民國98年2月13日下午4時10分許，行經國道5號羅東
    入口匝道時，因有跨越槽化線行駛之違規行為，經警攔停舉
    發，以受處分人有違反道路交通管理處罰條例第33條第1項
    第13款之違規而掣單舉發。嗣因受處分人於舉發通知單上所
    載應到案日期前向原處分機關提出申訴，經原處分機關函請
    原舉發單位調查結果，仍認受處分人有上開超速行駛之違規
    行為，原處分機關乃於98年3月18日依道路交通管理處罰條
    例第33條第1項第13款及第63條（漏載第1項第1款）之規定
    裁處罰鍰3,000元並記違規點數1點。
三、訊據受處分人其異議意旨略以：我是第4部車子，有犯規的
    話，應該全部都犯規，為何只抓我，我認為我沒有違規云云
    。經查，受處分人有於上揭時、地駕駛車牌號碼AI-6380號
    自用小客車，有未依規定跨越槽化線行駛之違規而經警舉發
    等情，業經證人即當日舉發之警員莊舜凱到庭具結證稱：「
    當時我們與另一位警員由蘇澳往頭城方向行駛，行駛到北上
    54公里，就是違規地點，發現蔡先生所駕駛的自小客車跨越
    槽化線，我們就與另一名警員過去現場攔停，異議人是從羅
    東匝道上來，跨越槽化線進入到主線車道」等語明確（見本
    院卷第29頁筆錄），故依證人莊舜凱所證述之情節觀之，證
    人對於現場情形已清楚見聞無誤，可知受處分人確實有未依
    規定跨越槽化線之行為無誤。至受處分人雖又辯稱有其他車
    輛違規未遭到舉發云云，縱令屬實，亦與本件受處分人之違
    規事實無涉，且受處分人亦不可執此而要求不法之平等，自
    無從為有利於受處分人之認定。
四、從而，原處分機關依道路交通管理處罰條例第33條第1項13
    款、第63條第1項第1款之規定，裁處異議人罰鍰3千元，併
    並記違規點數1點，核無違法或不當情形，故本件異議為無
    理由，應予駁回。
據上論斷，應依道路交通案件處理辦法第19條，裁定如主文。
中    華    民    國    98    年    7    月    17    日
                  交通法庭法  官  鄭貽馨
以上正本證明與原本無異。
如不服本裁定，應於裁定送達後5日內，向本院提出抗告狀。（
應附繕本）
                          書記官  高雪琴
中    華    民    國    98    年    7     月    17    日


司法院資訊處製作；財團法人民間司法改革基金會備份。
